【裁判字號】    95,台上,4982
【裁判日期】    950908
【裁判案由】    偽造文書
【裁判全文】
最高法院刑事判決            九十五年度台上字第四九八二號
    上  訴  人  台灣高等法院檢察署檢察官
    被      告  甲○○
                        （現於台灣台北監獄執行中）
上列上訴人因被告偽造文書案件，不服台灣高等法院中華民國九
十五年六月三十日第二審判決（九十四年度上易字第二０二一號
；起訴案號：台灣台北地方法院檢察署九十四年度偵字第一０四
四四號），提起上訴，本院判決如下：
    主  文
上訴駁回。
    理  由
按刑事訴訟法第三百七十七條規定：上訴於第三審法院，非以判
決違背法令為理由，不得為之。是提起第三審上訴，應以原判決
違背法令為理由，係屬法定要件；如上訴理由狀並未依據卷內訴
訟資料具體指摘原判決不適用何種法則或如何適用不當，或所指
摘原判決違法情事，顯與法律規定得為第三審上訴理由之違法情
形不相適合時，均應認其上訴為違背法律上之程式，予以駁回。
本件原判決依憑被告甲○○之供述、證人莊有仁之證詞，及被害
人乙○○、王宜玲之指述，暨台北市政府警察局文山第一分局受
理刑事案件報案三聯單、汽（機）車買賣合約書、當票等證據資
料，認定被告有原判決事實欄所載之犯行，因而撤銷第一審諭知
被告無罪之判決，改判依修正前刑法牽連犯關係及連續犯之規定
，從一重論處被告共同連續於夜間侵入住宅竊盜罪刑，已敘述其
所憑之證據及認定之理由。所為合法之事實認定，俱有卷內證據
資料足憑，從形式上觀察，原判決並無違法之情形存在。檢察官
上訴意旨略稱：原判決事實欄僅敘述被告偽造署押之犯行，並未
敘及被告有何偽造私文書，惟於理由欄二稱被告所為係犯刑法第
二百十六條、第二百十條之行使偽造私文書罪、第二百十七條偽
造署押罪，其多次偽造莊有仁之署押，應依連續犯規定以一罪論
，並為偽造私文書之高度行為所吸收，不另論罪，其偽造之低度
行為，為高度之行使行為所吸收，應逕論以行使偽造私文書罪。
原判決事實欄記載與理由不相一致，應有構成撤銷之原因云云。
按刑法第二百十條之偽造私文書罪，以捏造他人名義製作文書，
並足以生損害於公眾或他人為構成要件。查關於被告行使偽造私
文書之犯行，原判決事實欄二記載被告於九十二年十二月二十九
日，持莊有仁放置車上之行車執照、身分證等證件，在基隆市○
○路之玉山當舖，佯稱為「莊有仁」持所竊取莊有仁之自用小客
車，在汽車買賣合約書上偽造莊有仁署押四枚，並於當票上偽造
莊有仁署押三枚，向玉山當舖借款新台幣十萬元，使不知情之玉
山當舖員工允以借款，足以生損害於莊有仁等情。核已詳載被告
如何捏造莊有仁名義製作汽車買賣合約書及當票，並提出玉山當
舖行使，而有實施行使偽造私文書犯罪構成要件之事實，非僅記
載被告有偽造署押之犯行。上訴意旨徒憑其主觀之見解，指其為
違法，自非適法之第三審上訴理由。應認其上訴違背法律上之程
式，予以駁回。
據上論結，應依刑事訴訟法第三百九十五條前段，判決如主文。
中    華    民    國  九十五  年    九    月    八    日
                      最高法院刑事第十庭
                          審判長法官  洪  清  江
                                法官  石  木  欽
                                法官  李  伯  道
                                法官  林  勤  純
                                法官  陳  晴  教
      本件正本證明與原本無異
                                      書  記  官
中    華    民    國  九十五  年    九    月   十八   日
                                                     V


司法院資訊處製作；財團法人民間司法改革基金會備份。
